【裁判字號】    89,毒抗,527
【裁判日期】    890602
【裁判案由】    毒品危害防制條例
【裁判全文】
臺灣高等法院刑事裁定                        八十九年度毒抗字第五二七號
    抗  告  人
    即  被  告  甲○○
右抗告人因違反毒品危害防制條例案件，不服臺灣桃園地方法院中華民國八十九年四
月十八日裁定（八十九年度毒聲字第二七０五號），提起抗告，本院裁定如左：
    主      文
抗告駁回。
    理      由
一、按犯毒品危害防制條例第十條之罪者（即施用第一、二級毒品），檢察官應先將
    被告送勒戒處所觀察、勒戒；經觀察、勒戒後，無繼續施用毒品之傾向者，應由
    檢察官為不起訴處分。毒品危害防制條例第二十條第一項、第二項定有明文；又
    依前項規定為不起訴之處分後，五年內再犯第十條之罪，經觀察、勒戒後，認有
    繼續施用毒品之傾向者，不適用前項之規定，復為同條例第二十條第三項前段所
    明定。另依觀察勒戒處分執行條例第三條第一項規定，檢察官依毒品危害防制條
    例第二十條第一項規定命送勒戒處所執行觀察、勒戒處分者，應先向法院聲請裁
    定，法院應於受理聲請後二十四小時內為之。
二、查抗告人即被告甲○○前曾因施用毒品案件，經台灣桃園地方法院裁定觀察勒戒
    ，執行後認無繼續施用毒品之傾向，由台灣桃園地方法院檢察署以八十八年度毒
    偵字第八三四號為不起訴處分確定。惟被告於不起訴處分後，又於民國（下同）
    八十九年二月十八日十時往前回溯二十四小時內某時，在不詳地點，施用第一級
    （公訴人誤載為第二級）毒品海洛因，嗣於八十九年二月十七日二十三時五十分
    許，在桃園市○○路一一二二號旁為警查獲，並在同市○○路一０四巷二十八弄
    二號即被告住處，查扣注射針筒及削尖吸管各一支，被告雖矢口否認上揭犯行，
    惟被告於八十九年二月十八日十時所採尿液，經送桃園縣衛生局及法務部調查局
    檢驗結果均呈嗎啡陽性反應，有檢驗書二紙附卷可憑，此外復有扣案之證物足資
    佐證，足認被告確有非法施用海洛因之行為，原審法院因檢察官之聲請，依毒品
    危害防制條例第二十條第三項前段及觀察勒戒處分執行條例第三條第一項規定，
    裁定被告應送勒戒處所觀察、勒戒，經核於法並無不合。
三、被告提起抗告意旨略以：八十九年二月十七日二十三時許，警方臨檢被告之汽車
    時，被告正於源泉豆腐店工作，友人黎翠紋則在被告之汽車上。警方僅於黎翠紋
    皮包內，發現針頭而已，黎翠紋亦自承屬其所有，而於被告之汽車上或身上並未
    搜到任何吸食毒品之器具。爾後，警方於被告住處查得大型針頭及一破損之針筒
    ，然此絕非作為吸食海洛因之用，且非被告所有而係屬於黎翠紋所有，此亦為黎
    翠紋所自認。至被告驗尿之結果所以呈嗎啡陽性反應，實因被告近來失眠之故，
    經醫師囑咐可以俗稱「麻令」之鎮定劑減輕症狀，此一藥劑經施用後，亦可能使
    驗尿結果呈嗎啡陽性反應，被告確無吸食海洛因，爰依法提起抗告云云。被告否
    認犯行，辯稱扣案之吸食毒品器具為其友人黎翠紋所有，惟上揭扣案證物，分別
    係於被告汽車及家中所查獲，黎翠紋自承扣案證物為其所有，應為迴護之詞，實
    無可採，另被告託辭其為警查獲前曾服用減輕失眠症狀之鎮定劑，因而臆測服藥
    與送驗之尿液呈陽性反應互有關聯云云，顯為卸責之詞，所辯均不足採信，難認
    其抗告為有理由，應予駁回。
四、據上論斷，應依刑事訴訟法第四百十二條，裁定如主文。
中    華    民    國    八十九    年        六      月        二        日
                            臺灣高等法院刑事第二十二庭
                                審判長法  官  許  正  順
                                      法  官  胡  方  新
                                      法  官  林  明  俊
右正本證明與原本無異。
不得再抗告。
                                      書記官  蕭  進  忠
中    華    民    國    八十九    年       六       月        五        日


司法院資訊處製作；財團法人民間司法改革基金會備份。
